臺灣高等法院交通事件裁定　　　　　 100年度交抗字第1242號
抗　告　人
即受處分人　徐如儀
上列抗告人因違反道路交通管理處罰條例案件，不服臺灣新竹地
方法院，中華民國100年9月29日所為裁定（100年度交聲字第358
號；原處分案號：交通部公路總局新竹區監理所竹監自字第裁50
-EZ0000000號、50-EZ0000000號、50-EZ0000000號），提起抗告
，本院裁定如下：
    主  文
抗告駁回。
    理  由
一、抗告人即受處分人徐如儀抗告理由略以：車號6458-VW號自
    小客車雖在我名下，但都是馮尚彬在使用，當初收到裁決書
    ，因罰單太多，又不懂法律程序，打電話問監理站，小姐說
    要我等判決，爰提起抗告云云。
二、查：本件受處分人就原處分機關即交通部公路總局新竹區監
    理所於100年8月9日所作成之竹監裁字第裁50-EZ0000000號
    、50-EZ00000000號、50-EZ0000000號裁決，於民國100年9
    月9日（以提出日，而非以狀紙記載之作成日期為準）向臺
    灣新竹地方法院檢察署提出聲明異議狀，經該署將受處分人
    該聲明異議狀分別函送原審法院（先分案為100年度交聲他
    字第21號，再分案為100年度交聲字第358號）及原處分機關
    ，原處分機關於收受臺灣新竹地方法院檢察署函文後，又以
    100年9月19日竹監自字第1000015921號函送原法院，原法院
    再分案100年度交聲字第357號交通事件，則本件與原法院10
    0年度交聲字第357號交通事件事實上為受處分人同一張聲明
    異議狀所產生之案號，應僅為一個單一之交通聲明異議事件
    ，而非二個聲明異議狀之同一案件，法院僅得以一個裁定終
    結之，因本件為原法院對受處分人該聲明異議狀先為之裁定
    ，尚不生無效之問題，合先敘明。
三、按受處分人不服道路交通管理處罰條例第8條主管機關所為
    之處罰者，得於接到裁決書之翌日起20日內，向管轄地方法
    院聲明異議；此20日聲明異議之期間，自裁決送達之翌日起
    算，並得依法扣除在途期間；交通法庭認聲明異議不合法律
    上之程式或其異議權已經喪失者，應以裁定駁回之，但其不
    合法律上之程式可補正者，應先定期命為補正，逾期不補正
    者，即予駁回，道路交通管理處罰條例第87條、依同條例第
    89條後段授權訂定之道路交通事件處理辦法第11條、第17條
    定有明文。依道路交通管理處罰條例第92條第4項規定授權
    訂定之違反道路交通管理事件統一裁罰基準及處理細則第5
    條復規定：「處理違反道路交通管理事件，有關文書送達之
    程序，依行政程序法之規定。」又送達，除法規另有規定外
    ，由行政機關依職權為之；送達由行政機關自行或交由郵政
    機關送達；其交郵政機關送達者，以郵務人員為送達人；郵
    政機關之送達準用依民事訴訟法施行法第3條訂定之郵政機
    關送達訴訟文書實施辦法，行政程序法第67條、第68條亦規
    定甚明。郵務機構送達訴訟文書實施辦法第7條第1項、第2
    項前段則規定：「機關、學校、工廠、商場、事務所、營業
    所或其他公私團體、機構之員工或居住人，或公寓大廈之居
    住人為應受送達人時，郵務機構送達人得將訴訟文書付與送
    達處所內接收郵件人員。」、「前項接收郵件人員，視為民
    事訴訟法第137條規定之同居人或受僱人。」又按受公寓大
    廈管理委員會僱用之管理員，其所服勞務包括為公寓大廈住
    戶接收文件者，性質上應屬全體住戶之受僱人，即與民事訴
    訟法第137條第1項規定之受僱人相當。郵政機關之郵差送達
    文書於住居所、事務所或營業所，不獲會晤應受送達人，而
    將文書付與上開公寓大廈管理員者，即為合法送達。至該管
    理員何時將文書轉交應受送達人，對已生之合法送達效力不
    受影響（最高法院90年度臺抗字第86號民事裁定意旨參照）
    。經查：本件原處分機關於100年8月9日所作成之竹監裁字
    第裁50-EZ0000000號、50-EZ0000000號、50-EZ0000000號違
    反道路交通管理事件裁決書，經交由郵務人員為送達，於10
    0年8月11日送達受處分人位於新竹縣竹東鎮○○路70號7樓
    之3住所，因未獲會晤受處分人，由該住所所在之頂好富貴
    廣場公寓大廈管理委員會僱用之管理員收受等情，有個人基
    本資料查詢結果，車號查詢汽車車籍資料、證號查詢汽車駕
    駛人資料及交通部公路總局新竹區監理所竹監裁字第裁50-E
    Z0000000號、50-EZ0000000號、50-EZ0000000號違反道路交
    通管理事件裁決書暨送達證書附卷可稽（見原審卷第6至8頁
    ，本院卷第20至23頁），則本件裁決書確均已於100年8月11
    日合法送達無訛。是受處分人如對原處分機關前開裁決有所
    不服而欲提起聲明異議，其提出聲明異議期間應自100年8月
    12日（即裁決書合法送達生效之翌日）起算至100年8月31日
    止，此為法律所規定之不變期間，無從變更。又受處分人之
    住所在新竹縣竹東鎮○○路70號7樓之3，此有個人基本資料
    查詢結果及受處分人聲明異議狀所陳明之地址在卷可憑（見
    原審卷第2、6頁），依法院訴訟當事人在途期間標準第4條
    第1項第2款及第2條第1款之規定，受處分人非居住於處罰機
    關所在之新竹縣新埔鎮，但居住於受理聲明異議案件法院之
    管轄區域，依法得扣除在途期間2日，故應以100年9月2日（
    為星期五，非星期日、紀念日或其他休息日）為期間末日而
    屆滿（原審裁定誤為100年8月31日屆滿），惟受處分人竟遲
    至100年9月9日始具狀提出於臺灣新竹地方法院檢察署聲明
    異議，有受處分人所提出聲明異議狀上之該署收文章日期戳
    印在卷可稽（見原審卷第2頁）。縱以受處分人具狀提出於
    臺灣新竹地方法院檢察署之日期為準，揆諸前開規定，受處
    分人聲明異議亦顯然已逾上述法定期間，其聲明異議權已喪
    失，且無從補正。
四、綜上所述，本件受處分人係逾期聲明異議，其異議自應駁回
    ，原審所為駁回受處分人異議之裁定，其結論尚無不合。受
    處分人提起抗告，指摘原審駁回之裁定，核無理由，應予駁
    回。
據上論結，應依道路交通管理處罰條例第89條前段，道路交通事
件處理辦法第24條第1項、第25條，刑事訴訟法第412條，裁定如
主文。
中    華    民    國    100   年    10     月   26    日
                  刑事第七庭     審判長法  官  溫耀源
                                       法  官  朱瑞娟
                                       法  官  王復生
以上正本證明與原本無異。
不得再抗告。
                                       書記官  陳靜雅
中    華    民    國   100    年    10    月    27    日